# 单项计提减值的是否确认递延所得税

提问人：zcy2401 时间：2022-08-15 21:58:14
请教陈老师，应收账款预计无法收回，单项全额计提的坏账，是不是不确认递延所得税资产，如果不确认，请问依据什么？没搞懂。还有，存货（包括合同履约成本）如果全额计提跌价，是不是也不确认递延所得税资产？这个也依据什么？

回答人：chenyiwei
参考：《中审众环研究 2020 》之“问题2-3-1（就计提资产减值准备所导致的暂时性差异确认递延所得税资产时应考虑的因素）”。